臺灣高等法院臺中分院刑事判決　　　　　　　　　　　九十二年度上易字第八九號
　　上　訴　人
　　即　被　告　甲○○　男　五.
右上訴人因傷害案件，不服台灣彰化地方法院中華民國九十一年十一月二十八日第一
審判決（九十一年度易字第七八一號，起訴案號：台灣彰化地方法院檢察署九十一年
度偵字第六一二號），提起上訴，本院判決如左：
      主　　  文
上訴駁回。
      事實及理由
一、本案經本院審理結果，認第一審判決認事用法及量刑均無不當，應予維持，並引
    用第一審判決書記載之事實、證據及理由（如附件） 。
二、上訴人即被告甲○○在本院未提出其他有利之證據及辯解，雖仍辯稱未毆打告訴
    人乙○○云云。惟查，被告確有於附件原審判決所載時間、地點，出手拉扯告訴
    人使其跌倒而受傷，嗣又將告訴人之衣物拉至頭部附近造成頸部瘀血等情，業據
    原審判決於理由欄內論述甚詳。且被告於警詢時亦供稱當天伊見告訴人，就過去
    抓他的衣服，與告訴人間有拉扯，告訴人跌倒在地上，雙腳有擦傷等語；於偵查
    中亦供稱因拉告訴人，告訴人才會跌倒，告訴人的衣服在伊手上等語，亦足佐證
    告訴人所指非虛，被告否認傷害告訴人，係事後卸責之詞，不足採信，其另申請
    測謊，亦核無必要；又被告聲請本院對之宣告緩刑，惟被告否認犯行，又未賠償
    告訴人所受損害，難認對其所宣告之刑有以暫不執行為適當，爰不為緩刑之宣告
    。被告之上訴無理由，應予駁回。
三、據上論斷，應依刑事訴訟法第三百七十三條、第三百六十八條，判決如主文。
本案經檢察官丙○○到庭執行職務。
中      華      民      國　    九十二     年     二      月    十三　　日
　                              臺灣高等法院臺中分院刑事第四庭
                                    　審判長法  官　洪　耀　宗
                                    　　　　法　官  蕭  錦  鍾
                                    　　　　法　官  江　德　千
右正本證明與原本無異。
不得上訴。
                      　　　　　　　　　　　書記官  吳　麗　琴
中      華      民      國　    九十二     年     二      月    十三　　日
                                                                        Ｉ
臺灣彰化地方法院刑事判決                          九十一年度易字第七八一號
    公  訴  人  臺灣彰化地方法院檢察署檢察官
    被      告  甲○○  男  五十一歲（民國○○年○月○日生）
                        住彰化縣和美鎮○○里○○路○段五一八號
                        身分證統一編號：Ｎ一六四五一號
右列被告因傷害案件，經檢察官提起公訴（九十一年度偵字第六一二號），本院判決
如左：
    主  文
甲○○傷害人之身體，處拘役參拾日，如易科罰金，以參佰元折算壹日。
    事  實
甲○○於民國九十年十一月二日下午五時四十分許，在彰化縣和美鎮○○路二七○巷
巷口遇見乙○○，因其曾經多次見到乙○○與其妻單獨會面，認為渠二人間有曖昧之
關係，乃一時氣憤而基於傷害之犯意，出手拉扯乙○○使其跌倒，致乙○○膝部受有
三處磨擦傷併皮膚缺損（各為一公分×○‧五公分，○、七公分×○‧六公分，及○
‧七公分×○‧六公分），甲○○一面追問乙○○到那裡去，一面要乙○○到警局說
明而以雙手猛力抓扯乙○○腋下之衣服，進而順勢將乙○○所穿著之汗衫、襯衫、夾
克外套等衣物沿頭部脫下，因用力甚劇而造成乙○○襯衫之七顆鈕扣脫落，衣物拉至
頭部附近時造頸部瘀血之傷害（各為○‧八公分×○‧六公分，及一公分×○‧八公
分）。嗣經乙○○訴由彰化縣警察局和美分局報請台灣彰化地方法院檢察署檢察官偵
查起訴。
    理  由
一、被告甲○○雖坦承於右述時、地遇見告訴人乙○○，且將乙○○身上之衣服脫下
    ，惟否認有何傷害之犯行，辯稱：當天是看見告訴人自其妻所駕駛之小客車下車
    ，故要質問告訴人之去向及叫他到警局說明，並沒有傷害告訴人之舉動，當時雙
    方拉扯在一起，告訴人的傷勢不知道是如何造成的云云。惟查：犯罪事實欄所記
    載之情節，業據告訴人於警訊、偵訊及本院審理中指述甚詳，並有民和診所之診
    斷證明書一紙在卷可稽。依診斷書上之記載：告訴人之就診時間為當日晚上八時
    五十八分，其頸部有二處瘀傷（各為○‧八公分×○‧六公分，及一公分×○‧
    八公分），膝部有三處磨擦傷併皮膚缺損（各為一公分×○‧五公分，○、七公
    分×○‧六公分，及○‧七公分×○‧六公分），推定受傷時間係於數小時前造
    成。核上述診斷書記載之傷勢及受傷時間，與告訴人指述被告傷害之時間及情節
    大致吻合，應認告訴人所指述之情節堪以認定。再由被告之力量使告訴人衣服之
    七顆釦子掉落等情觀之，可見當時被告用力甚猛，其主觀上對於被告之傷害應有
    所認識。另查告訴人一再指稱當時不願意與被告衝突，事發前後均採取消極不反
    抗之態度等情，而被告亦供稱告訴人一開始時搖手表示「下次不會這樣了」（示
    意不敢再與被告之妻會面），待衣服被扯下後，告訴人未有任何表示即赤身離去
    等情（見本院九十一年十月十六日調查筆錄），均足認告訴人並無意與被告對立
    抗拒，應認告訴人所受之傷害係出於被告主動積極地拉扯行為所致，被告所辯顯
    係卸責之詞，不足採信。綜上，本件事證明確，被告犯行堪以認定。
二、核被告所為，係犯刑法第二百七十七條第一項傷害罪。爰審酌被告之犯罪動機係
    因懷疑告訴人與其妻私下外出，心生不滿而使然，告訴人所受之傷害尚屬輕微，
    及被告否認傷害之犯後態度等一切情狀，量處如主文所示之刑，並諭知易科罰金
    之折算標準，以示懲戒。
據上論斷，應依刑事訴訟法第二百九十九條第一項前段，刑法第二百七十七條第一項
，第四十一條第一項前段，罰金罰鍰提高標準條例第一條前段、第二條，判決如主文
。本案經檢察官林鈴淑到庭執行職務。
中      華      民      國      九十一    年    十一    月    二十八    日
                                臺灣彰化地方法院刑事第三庭
                                    審判長法官    余   仕   明
                                    法      官    李   進   清
                                    法      官    黃   玉   齡
右正本證明與原本無異。
如不服本判決，應於判決送達後十日內向本院提出上訴狀( 須附繕本 )。
告訴人或被害人對於判決如有不服具備理由請求檢察官上訴者，其上訴期間之計算係
以檢察官收受判決正本之日期為準。
                                    法院書記官    林   憲   男
中      華      民      國      九十一    年    十二    月      四      日
刑法第二百七十七條
傷害人之身體或健康者，處三年以下有期徒刑，拘役或一千元以下罰金。
犯前項之罪，因而致人於死者，處無期徒刑或七年以上有期徒刑，致重傷者，處三年
以上，十年以下有期徒刑。
